臺灣桃園地方法院刑事判決
111年度訴字第124號
公  訴  人  臺灣桃園地方檢察署檢察官 
被      告  古丰棋



選任辯護人  林庭誼律師（辯論終結後解除委任）
            洪崇遠律師（辯論終結後解除委任）
            蕭萬龍律師（辯論終結後解除委任）
上列被告因違反槍砲彈藥刀械管制條例案件，經檢察官提起公訴
（110年度少連偵字第459號），本院判決如下：
    主  文
甲○○犯非法持有非制式手槍罪，處有期徒刑伍年貳月，併科罰金
新臺幣伍萬元，罰金如易服勞役，以新臺幣壹仟元折算壹日。
扣案如附表所示之槍枝壹枝及未經試射子彈壹顆均沒收。
    事  實
一、甲○○明知可發射子彈具有殺傷力之非制式槍枝及具殺傷力之
    子彈，均屬槍砲彈藥刀械管制條例第4條第1項第1款、第2款
    所管制之物品，非經許可，不得持有，仍基於非法持有非制
    式槍枝及子彈之犯意，於民國109年6月下旬某日，向真實姓
    名、年籍不詳、綽號「阿肥」之男子，以新臺幣5萬元之價
    格，購得如附表編號1所示具有殺傷力之非制式手槍1枝及如
    附表編號2所示具有殺傷力之子彈2顆而持有之，並藏放在車
    牌號碼000-0000號自用小客車內。嗣甲○○於110年9月5日凌
    晨3時50分許，駕駛該車搭載不知情之黃凱駿、雷文享（上2
    人所涉非法持有槍、彈等罪嫌，均經檢察官為不起訴處分）
    及少年賴○○（真實姓名年籍詳卷），行經桃園市○鎮區○○路0
    段00號前，為警執行勤務攔查，並經甲○○、黃凱駿、雷文享
    及少年賴○○同意後執行搜索，在該車副駕駛座下方扣得如附
    表所示之非制式手槍1枝及子彈2顆。
二、案經桃園市政府警察局刑事警察大隊報告臺灣桃園地方檢察
    署檢察官偵查起訴。
    理  由
壹、程序方面
一、被告以外之人於審判外之言詞或書面陳述，除法律有規定者
    外，不得作為證據，刑事訴訟法第159條第1項固定有明文。
    又按當事人、代理人或辯護人於法院調查證據時，知有第15
    9條第1項不得為證據之情形，而未於言詞辯論終結前聲明異
    議者，視為有前項之同意，同法第159條之5第2項亦有明文
    。本案判決所引用具傳聞性質之各項證據資料，業據被告甲
    ○○、辯護人於本院行準備程序時，就檢察官所提證據之證據
    能力均表示不爭執，且經本院於審判期日依法踐行調查證據
    程序，檢察官、被告及辯護人於言詞辯論終結前，亦均未聲
    明異議，本院審酌結果，認上開證據資料製作時之情況，尚
    無違法不當及證明力明顯過低之瑕疵，亦認為以之作為證據
    ，應屬適當，依上開規定，應認有證據能力。
二、本判決所引用其餘所依憑判斷之非供述證據，亦無證據證明
    係違反法定程序所取得，或其他不得作為證據之情形，依刑
    事訴訟法第158條之4規定之反面解釋，亦均有證據能力。
貳、實體方面　　
一、訊據被告對於上開犯罪事實坦承不諱，核與證人黃凱駿、雷
    文享於警詢及偵查中、少年賴○○於警詢時之證述情節相符（
    見少連偵卷第27至33、35至41、43至50、227至235、279至2
    81頁），並有車輛詳細資料報表、桃園市政府警察局保安警
    察大隊搜索扣押筆錄、扣押物品目錄表、桃園市政府警察局
    槍枝性能檢測報告表、現場勘察照片、刑案現場照片、員警
    、職務報告等件在卷可稽（見少連偵卷第57、103至127、12
    9至135、137至141、143頁），復有如附表所示之槍枝、子
    彈扣案可憑，且前開槍枝、子彈經送請內政部警政署刑事警
    察局鑑定，結果如附表所示，而均具有殺傷力等情，有内政
    部警政署刑事警察局110年9月17日刑鑑字第1100099351號鑑
    定書在卷可考（見少連偵卷第243至246頁），足認被告上開
    任意性自白與事實相符，堪予採認。綜上所述，本案事證明
    確，被告犯行堪以認定，應依法論科。
二、論罪科刑：
（一）核被告所為，係犯槍砲彈藥刀械管制條例第7條第4項之非
      法持有非制式手槍罪及同條例第12條第4項之非法持有子
      彈罪。
（二）按未經許可持有槍枝、子彈，其持有之繼續，乃行為之繼
      續，亦即一經持有槍枝、子彈，犯罪即已成立，惟其完結
      須繼續至持有行為終了之時。查被告自109年6月下旬某日
      取得附表所示槍枝、子彈而持有後，其持有行為應繼續至
      110年9月5日凌晨3時50分許為警查獲時始為終止，是被告
      非法持有槍枝、子彈，應僅各論以繼續犯一罪。
（三）按非法持有、寄藏、出借槍砲彈藥刀械等違禁物，所侵害
      者為社會法益，如所持有、寄藏或出借客體之種類相同（
      如同為手槍，或同為子彈者），縱令同種類之客體有數個
      （如數支手槍、數顆子彈），仍為單純一罪，不發生想像
      競合犯之問題；若同時持有、寄藏或出借二不相同種類之
      客體（如同時持有手槍及子彈），則為一行為觸犯數罪名
      之想像競合犯（最高法院107年度台上字第3004號判決意
      旨參照）。是被告雖同時持有具有殺傷力之子彈2顆，惟
      所侵害者為單一之社會法益，故仍為單純一罪。又其同時
      持有如附表所示具有殺傷力之非制式手槍1枝、子彈2顆，
      係以一持有行為，同時觸犯非法持有非制式手槍罪及非法
      持有子彈罪，為想像競合犯，應依刑法第55條之規定，從
      一重之非法持有非制式手槍罪處斷。
（四）按槍砲彈藥刀械管制條例第18條第4項前段規定「犯本條
      例之罪，於偵查或審判中自白，並供述全部槍砲、彈藥、
      刀械之來源及去向，因而查獲或因而防止重大危害治安事
      件之發生者，減輕或免除其刑」，係指其自白必須於偵查
      或審判中為之，並供述全部槍械、彈藥之來源及去向，因
      而查獲或因而防止重大危害治安事件之發生者，始能減輕
      或免除其刑。所謂供述「來源」，係指被告原持有供己犯
      同條例之罪之全部槍砲、彈藥、刀械源自何人；而「去向
      」，則指已將槍砲、彈藥、刀械移轉予他人持有之情形而
      言，不包括仍為自己持有之情形在內（最高法院104年度
      台上字第3571號判決參照）。由是可知，本條規範旨在以
      被告自白為基礎，進而查獲其他犯罪人或防止重大危害治
      安事件之發生，藉此杜絕具殺傷力槍彈對社會所生之潛在
      危害，要與一般自首或自白減輕規定目的不同，倘個案並
      未因被告供述而查獲他人或防止重大危害治安事件，僅生
      量刑輕重審酌之問題，仍與本條規定不符。本件被告固有
      自白，並供稱本案槍彈係透過「FACEBOOK」網站，向綽號
      「阿肥」之男子於109年6月間在苗栗縣所購得，惟其無法
      明確具體指明於時間、地點，亦無法提供「阿肥」之帳號
      ，無法透過被告之供述調查相關資料，故無查獲槍枝、子
      彈來源等情，此有桃園市政府警察局刑事警察大隊111年3
      月18日桃警刑大二字第1110008178號函附之員警職務報告
      、臺灣桃園地方檢察署111年7月7日乙○秀莊110少連偵459
      字第1119078067號函在卷可稽（見本院卷第37至39、119
      頁），既無因其供述而查獲本案槍彈來源或防止重大危安
      事件之情形，依上說明，自無適用槍砲彈藥刀械管制條例
      第18條第4項規定減刑之餘地。
（五）次按刑法第62條所定自首減刑，係以對於未發覺之犯罪，
      在有偵查犯罪職權之公務員知悉犯罪事實及犯人之前，向
      職司犯罪偵查之公務員坦承犯行，並接受法院之裁判而言
      。苟職司犯罪偵查之公務員已知悉犯罪事實及犯罪嫌疑人
      後，犯罪嫌疑人始向之坦承犯行者，為自白，而非自首。
      而所謂發覺，不以有偵查犯罪之機關或人員確知其人犯罪
      無誤為必要，僅須有確切之根據得為合理之可疑者，亦屬
      發覺（最高法院97年度台上字第5969號判決參照）。查本
      案之查獲過程，係桃園市政府警察局保安警察大隊員警，
      於110年9月5日凌晨，在桃園市○鎮區○○路0段00號前，因
      見上開車輛停在暗處形跡可疑，故予以盤查，徵得被告及
      前開在場其餘3人自願受搜索之同意後實施搜索，自車內
      副駕駛座下方起出本案槍彈，待警方查獲該等槍彈而有此
      確切之根據可疑被告涉嫌非法持有槍彈後，詢問被告該槍
      彈為何人所有，被告始稱為其所有，做防身使用等情，有
      桃園市政府警察局刑事警察大隊刑事案件報告書、員警職
      務報告、被告警詢筆錄及自願受搜索同意書等件在卷可稽
      ，則被告向警方坦承犯行應為自白，而非自首，是其尚與
      自首要件未合，自無相關減刑規定之適用。
（六）按犯罪之情狀顯可憫恕，認科以最低度刑仍嫌過重者，得
      酌量減輕其刑，刑法第59條固定有明文。然該條所稱之酌
      量減輕其刑，必須犯罪另有特殊之原因與環境等，在客觀
      上足以引起一般人之同情，認為即予宣告法定最低度刑尤
      嫌過重者，始有其適用。查被告非法持有如附表編號1所
      示之非制式手槍1枝、附表編號2所示具有殺傷力之非制式
      子彈2顆，均係高度危險之物品，是審酌被告所犯非法持
      有非制式手槍罪法定刑之刑度、被告之犯罪情節、對於社
      會治安之影響等一切情狀，難認客觀上有何特殊之原因而
      足以引起一般人之同情，自無情輕法重而認被告之犯罪情
      狀有何科以法定最低度刑尤嫌過重而顯可憫恕之情，即無
      依刑法第59條規定酌減其刑之餘地，附此敘明。
（七）爰以行為人責任為基礎，審酌被告漠視法律禁令，未經許
      可擅自持有具殺傷力之非制式手槍與子彈，對於他人之身
      體、生命及社會秩序造成潛在之危險，所為應予非難；並
      參以被告之素行、被告本案所持槍枝、子彈之種類與數量
      尚非多，且未持前開槍、彈供作其他犯罪使用或以之取得
      不法利益，犯罪情節與行為所生危害均相對較輕；再慮及
      被告犯後始終坦承犯罪，堪認被告具有悔意，犯後態度良
      好；兼衡被告犯罪之動機、目的暨其於警詢時自陳高中畢
      業之教育程度、業商、家庭經濟狀況小康等一切情狀，量
      處如主文所示之刑，並就罰金刑部分，諭知易服勞役之折
      算標準。
三、扣案如附表編號1所示之非制式手槍1枝及如附表編號2所示
    未經試射之子彈1顆，均屬違禁物，不問屬於犯罪行為人與
    否，均應依刑法第38條第1項之規定，併予宣告沒收。至於
    如附表編號2所示於送鑑驗時業經試射擊之子彈1顆，均已喪
    失子彈之作用與性質，不具殺傷力，其所留彈頭、彈殼亦均
    非違禁物，爰均不予宣告沒收。 
據上論斷，應依刑事訴訟法第299條第1項前段，槍砲彈藥刀械管
制條例第7條第4項、第12條第4項，刑法第11條、第55條、第42
條第3項前段、第38條第1項，判決如主文。
本案經檢察官丙○○提起公訴，檢察官謝咏儒到庭執行職務。
中　　華　　民　　國　　111 　年　　8 　　月　　25　　日
                  刑事第七庭  審判長法　官　陳佳宏
　　　　　　
　　　　　　                        法  官  方楷烽
　　　　　　
　　　　　　                        法  官  陳昭仁
以上正本證明與原本無異。
如不服本判決應於收受判決後20日內向本院提出上訴書狀，並應
敘述具體理由。其未敘述上訴理由者，應於上訴期間屆滿後20日
內向本院補提理由書(均須按他造當事人之人數附繕本)「切勿逕
送上級法院」。 
　　　　　　　　　　　　　　　      書記官　洪郁筑
中　　華　　民　　國　　111 　年　　8 　　月　　25　　日




附錄本案論罪科刑法條全文：
槍砲彈藥刀械管制條例第7條
未經許可，製造、販賣或運輸制式或非制式火砲、肩射武器、機
關槍、衝鋒槍、卡柄槍、自動步槍、普通步槍、馬槍、手槍或各
類砲彈、炸彈、爆裂物者，處無期徒刑或7年以上有期徒刑，併
科新臺幣3千萬元以下罰金。
未經許可，轉讓、出租或出借前項所列槍砲、彈藥者，處無期徒
刑或5年以上有期徒刑，併科新臺幣1千萬元以下罰金。
意圖供自己或他人犯罪之用，而犯前二項之罪者，處死刑或無期
徒刑；處徒刑者，併科新臺幣5千萬元以下罰金。
未經許可，持有、寄藏或意圖販賣而陳列第1項所列槍砲、彈藥
者，處5年以上有期徒刑，併科新臺幣1千萬元以下罰金。
意圖供自己或他人犯罪之用，以強盜、搶奪、竊盜或其他非法方
法，持有依法執行公務之人所持有之第1項所列槍砲、彈藥者，
得加重其刑至二分之一。
第1項至第3項之未遂犯罰之。

槍砲彈藥刀械管制條例第12條
未經許可，製造、販賣或運輸子彈者，處1年以上7年以下有期徒
刑，併科新台幣500萬元以下罰金。
未經許可，轉讓、出租或出借子彈者，處6月以上5年以下有期徒
刑，併科新台幣300萬元以下罰金。
意圖供自己或他人犯罪之用，而犯前二項之罪者，處3年以上10
年以下有期徒刑，併科新台幣700萬元以下罰金。
未經許可，持有、寄藏或意圖販賣而陳列子彈者，處5年以下有
期徒刑，併科新台幣300萬元以下罰金。
第1項至第3項之未遂犯罰之。

附表：
編號 扣案物品名稱及數量 鑑定結果 備註  1  非制式手槍1枝（槍枝管制編號0000000000，含彈匣1個） 認係非制式手槍，由仿WALTHER廠PPK型手槍外型製造之槍枝，組裝已貫通之金屬槍管而成，擊發功能正常，可供擊發適用子彈使用，認具殺傷力。  內政部警政署刑事警察局110年9月17日刑鑑字第1100099351號鑑定書（見少連偵卷第243至246頁）  2 非制式子彈2顆（其中1顆經採驗試射而失功效） 2顆，認均係非制式子彈，由口徑9mm制式空包彈組合直徑約8.9mm金屬彈頭而成，採樣1顆試射，可擊發，認具殺傷力。  內政部警政署刑事警察局110年9月17日刑鑑字第1100099351號鑑定書（見少連偵卷第243至246頁）